臺灣高雄地方法院刑事判決　　　　　　　95年度易字第2386號
公　訴　人　臺灣高雄地方法院檢察署檢察官
被　　　告　乙○○
　　　　　　　　　　（現於臺灣高雄看守所另案羈押中）
上列被告因竊盜案件，經檢察官提起公訴（95年度偵字第 27311
號），本院訊問後，被告為有罪之陳述，經合議庭裁定由受命法
官獨任進行簡式審判程序並判決如下：
    主  文
乙○○竊盜，累犯，處有期徒刑肆月，如易科罰金，以新臺幣壹
仟元折算壹日。
    事實及理由
一、本件被告乙○○所犯為死刑、無期徒刑或最輕本刑為3 年以
    上有期徒刑以外之罪，其於準備程序中就被訴事實為有罪之
    陳述，經法官告知簡式審判程序之旨，並聽取公訴人及被告
    之意見後，依刑事訴訟法第273 條之1 第1 項規定，裁定由
    受命法官獨任進行簡式審判程序，合先敘明。
二、本件犯罪事實及證據，除犯罪事實第1 、2 行部分更正為
    ：「乙○○前因偽造文書案件，經本院以90年度訴字第965
    號判決，判處有期徒刑8 月、緩刑3 年確定；嗣因毒品危害
    防制條例案件，經本院以91年度訴字第2869號判決，判處有
    期徒刑10月確定，前開緩刑亦因而遭致撤銷；復因竊盜案件
    ，經本院以92年度易字第663 號判決，判處有期徒刑5 月確
    定，並經本院以92年度聲字第2987號裁定，就本案與上開毒
    品危害防制條例案件，定應執行刑為有期徒刑1 年2 月；之
    後再因毒品危害防制條例案件，經本院以92年度訴字第2765
    號判決，判處有期徒刑11月確定，入監服刑後，於民國95年
    1 月6 日假釋出監，並於95年6 月23日假釋期滿執行完畢。
    」「... 進入丙○○位於高雄縣路竹鄉○○路40號住處內
    ... 」更正為「侵入丙○○位於高雄縣路竹鄉○○路40號住
    宅內，徒手竊取... 」；證據部分則補充：被告乙○○於
    本院審理時之自白告訴人丙○○之告訴狀被告機車之車
    籍作業系統查詢認可資料外，茲引用如附件檢察官起訴書之
    記載。
三、核被告乙○○侵入被害人丙○○住處竊取物品之所為，係犯
    刑法第306 條第1 項之侵入住宅罪、同法第320 條第1 項之
    竊盜罪。被告侵入告訴人丙○○住宅竊取物品而犯之上開2
    罪間，係基於一竊盜決意，為達成該竊盜犯行所為之各個舉
    動，應屬法律概念之一行為，其一行為觸犯上開2 罪名，為
    想像競合犯，應依刑法第55條規定，從一重之竊盜罪處斷。
    至於95年7 月1 日刑法修正公布施行而刪除刑法第55條關於
    牽連犯之規定前，實務上就類似上開情形，雖多以牽連犯處
    斷，未論以想像競合，然關於同一行為人之數犯罪行為應如
    何處斷，本即應視法律之明文規定及法理之妥適與否，針對
    個案狀況不同而為衡酌適用。就本案情形而言，若於牽連犯
    規定尚存在之情形，因侵入住宅罪與竊盜罪之著手時點不同
    ，於社會事實之概念上，得將之區分成2 行為，而該2 行為
    間，又存有方法目的之牽連關係，符合牽連犯之概念，自宜
    論以牽連犯；惟於目前牽連犯規定遭刪除之情形下，被告上
    開基於單一決意、為達成單一不法目的所為之各個舉動，仍
    係予以綜合為單一評價，會較將之個別評價而論以數罪為合
    理，以避免對行為人之犯罪行為過份評價、處罰，而有違刑
    罰之謙抑原則，是在刑法修正後，關於想像競合犯之「一行
    為」之概念，宜配合法律之修正而為適當之變更、擴張，又
    此等法律見解上之變更，係因應法律修正所致，尚不生見解
    先後矛盾，而謂於論理上有相互捍格之情（至侵入住宅罪與
    竊盜罪之著手時點雖仍有不同，然此僅係用以判認行為人是
    否已著手各該犯行，與行為人為各該犯行後，該等犯行間於
    法律上應如何論處，係屬2 事，故尚難以上開2 罪之著手時
    點不同，即謂其非係法律概念之一行為），附此敘明。被告
    有上述之前科紀錄，有臺灣高等法院被告前案紀錄表及臺灣
    高雄地方法院檢察署被告之刑案資料查註紀錄表在卷可稽，
    其受有期徒刑執行完畢，5 年內故意再犯本件最重本刑為有
    期徒刑以上之罪，為累犯，應依刑法第47條第1 項規定加重
    其刑。爰審酌被告因施用毒品、積欠債務而為貪圖不法利益
    ，竟率爾侵入他人住宅竊取他人財物，影響他人財產權及社
    會治安甚鉅，且素行非佳，前有數次類此竊盜犯行，業如前
    述，行為實值非難，惟念其犯後終於審理時坦承犯行，態度
    尚可，參以其所竊得之財物價值及其犯罪手段尚屬和平等一
    切情狀，量處如主文所示之刑，復參酌被告教育程度為高職
    肄業、業工、家庭經濟狀況非佳等情，諭知易科罰金之折算
    標準，以示儆懲。
四、據上論斷，應依刑事訴訟法第273 條之1 第1 項、第284 條
    之1、第299 條第1 項前段、第310 條之2 、第454 條第2
    項，刑法第306 條第1 項、第320 條第1 項、第55條、第47
    條第1 項、第41條第1 項前段，刑法施行法第1 條之1 ，判
    決如主文。
五、本案經檢察官甲○○到庭執行職務。
中　　華　　民　　國　　96　　年　　4 　　月　　13　　日
                  刑事第十一庭  法　官  吳金芳
以上正本證明與原本無異。
如不服本判決，應於判決送達後10日內，向本院提出上訴狀。
中　　華　　民　　國　　96　　年　　4 　　月　　13　　日
                                書記官  周美
附錄本判決論罪科刑之法條：
刑法第306 條第1 項
無故侵入他人住宅、建築物或附連圍繞之土地或船艦者，處1 年
以下有期徒刑、拘役或300 元以下罰金。
刑法第320 條第1 項
意圖為自己或第三人不法之所有，而竊取他人之動產者，為竊盜
罪，處5 年以下有期徒刑、拘役或500 元以下罰金。
附件：
